【裁判字號】    89,易,5099
【裁判日期】    891218
【裁判案由】    恐嚇等
【裁判全文】
臺灣高雄地方法院刑事判決                        八十九年度易字第五九九號
    公  訴  人  臺灣高雄地方法院檢察署檢察官
    被      告  乙○○
    選任辯護人  王文雄
右列被告因恐嚇等案件，經檢察官提起公訴（八十九年度偵字第一八六八三號），本
院判決如左：
    主  文
乙○○無罪。
    理  由
一、公訴意旨略以：被告乙○○係高雄縣警察局旗山分局集來派出所（下稱「集來派
    出所」）警員，因不滿告訴人即該分局督察甲○○於民國八十九年六月十四日，
    在聯合勤教中將其與一名女子發生不正常關係之事公開提出檢討，竟於同日十二
    時十分許（起訴書誤載為十一時三十分許）前往旗山分局三樓督察組辦公室質問
    告訴人為何在聯合勤教時公布其姓名，並且公然辱罵告訴人：「幹你娘雞巴，婊
    子，有種將制服脫下來單挑」等語。嗣於同日下午被告返回集來派出所後，並大
    肆宣揚伊曾大罵告訴人幹你娘、雞巴、婊子、有種將制服脫下來單挑，二組組長
    （指告訴人）當時害怕的要命，伊有立委背景，分局長伊都不信他了，組長算什
    麼‧‧‧‧‧，如果有一天沒飯吃，只有同歸於盡等語，經證人即集來派出所主
    管丙○○將上情告知告訴人，使告訴人心生畏怖，因認被告涉犯刑法第三百零五
    條之恐嚇罪及同法第三百零九條第一項之公然侮辱罪等語。
二、按犯罪事實應依證據認定之，無證據不得推定其犯罪事實，又不能證明被告犯罪
    者，應諭知無罪之判決，刑事訴訟法第一百五十四條、第三百零一條第一項分別
    定有明文。訊據被告固不否認於八十九年六月十四日曾到旗山分局三樓督察室質
    問告訴人，惟矢口否認有何公然侮辱及恐嚇犯行，辯稱沒有說過起訴書所載的話
    等語。
三、按刑法第三百零九條第一項之公然侮辱罪，須以侮辱行為足使不特定人或特定之
    多數人，得以共聞共見之狀況為要件，最高法院四十八年度臺上字第一三八二號
    判決可資參酌。查本件告訴人指訴被告於八十九年六月十四日在旗山分局公然辱
    罵伊等節，固據證人丙○○於警訊時，證稱：八十九年六月十四日十八時許，被
    告在集來派出所曾向伊提到當天有辱罵告訴人幹你娘雞巴，婊子，有種將制服脫
    下來單挑等語，惟此既為被告所否認，且證人丙○○復於偵查及本院審理時，均
    改口稱被告並沒有在伊面前說過八十九年六月十四日，有辱罵告訴人，加以告訴
    人亦陳稱沒有其他人證，則被告是否確於八十九年六月十四日，在旗山分局以前
    開言語辱罵告訴人，顯非無疑。況被告縱使曾以前開語辱罵告訴人，然告訴人既
    迭於本院審理時，就被告辱罵之過程詳細陳稱：被告是在我的三樓辦公室罵我，
    罵我的時候辦公室門沒有關，但因為是用餐時間，大家都在地下室餐廳吃飯，所
    以沒有人在場，亦沒有任何人在三樓，我看不對勁，就離開辦公室，要從樓梯下
    樓，被告還在我背後罵我，不過我最後聽到被告罵我的時候，我人在三樓樓梯口
    ，之後就沒有聽到被告罵我了等語（見本院八十九年十二月十三日審判筆錄），
    顯見案發當時被告縱有辱罵行為，在客觀上亦未達到足使不特定人或特定之多數
    人得以共聞共見之情況，而與刑法第三百零九條第一項公然侮辱罪之構成要件有
    間，自不得遽以該罪相繩。
四、至公訴意旨雖認被告於八十九年六月十四日下午在集來派出所，大肆宣揚「伊有
    立委背景，分局長伊都不信他了，組長算什麼‧‧‧‧‧，如果有一天沒飯吃，
    只有同歸於盡」等語，經證人丙○○轉知告訴人，使告訴人心生畏怖，而認被告
    另涉犯刑法第三百零五條之恐嚇罪嫌，惟此既為被告所否認，且證人丙○○復於
    本院審理時，到庭證稱：八十九年六月十四日下午，被告並沒有在其面前說過前
    開言詞，亦沒有聽到被告有說過這些話，至於八十九年五月二十一日，伊所製作
    附於警卷之報告書，雖提及被告曾揚言如言有一天沒飯吃，祇有同歸於盡，惟該
    報告書是用來做為內部考核之依據，裡面所寫的文字是我自己的措詞，被告沒有
    在我面前講到這些話等語，加以告訴人另陳稱：被告除了在八十九年六月十四日
    辱罵我外，並沒有對我做不利的舉動，也沒有在我前面揚言對我不利，或者聽到
    別人提到被告有在外面放話等語（以上均見前開審判筆錄），則公訴人認被告涉
    犯刑法第三百零五條之恐嚇罪，尚非有據，應足判定。此外，本院復查無其他積
    極證據足認被告有何觸犯刑法第三百零五條之恐嚇罪及同法第三百零九條第一項
    之公然侮辱罪，自應依法為無罪之諭知，以期適法。
據上論斷，應依刑事訴訟法第三百零一條第一項，判決如主文。
本案經檢察官陳銘珠到庭執行職務。
中      華      民      國    八十九    年     十二     月     十八     日
                                臺灣高雄地方法院刑事第七庭
                                  法  官    劉傑民
右正本證明與原本無異。
如不服本判決，應於判決送達後十日內，向本院提出上訴狀。
                                  書記官    林豐富
中    華    民    國      八十九      年      十二      月      十九    日


司法院資訊處製作；財團法人民間司法改革基金會備份。
